最高法院刑事判決　　　　　　　　　　　　　　　　八十八年度台非字第三○一號
　　上訴人　最高法院檢察署檢察總長
　　被　告　甲○○
右上訴人因被告偽造有價證券等罪案件，對於台灣南投地方法院中華民國八十七年九
月三日第一審確定判決（八十七年度訴緝字第九號，起訴案號：台灣南投地方法院檢
察署八十七年度偵字第八四九號），認為違法，提起非常上訴，本院判決如左：
    主  文
原判決關於違背法令部分撤銷。
    理  由
非常上訴理由稱：「按判決不適用法則或適用不當者，為違背法令，為刑事訴訟法第
三百七十八條所明定。又受有期徒刑之執行完畢，或受無期徒刑或有期徒刑一部之執
行而赦免後，五年以內再犯有期徒刑以上之罪者，為累犯，刑法第四十七條亦有規定
，本件被告甲○○前曾因竊盜、贓物及麻醉藥品管理條例等案件，經台灣台中地方法
院分別判處有期徒刑七月、七月、三月，並定應執行刑一年三月，於八十三年十月二
十一日執行完畢，有台灣台中地方法院八十二年度訴字第○二二一二號竊盜、八十三
年度易字第三三○號贓物、八十二年度易字第五一○六號竊盜等、八十五年度執更字
第○○二八八七號執行等各案卷及其相關案卷可稽。乃被告於執行期滿未逾五年，復
於八十七年一月間再犯本案收受贓物、偽造有價證券各罪，依前開刑法第四十七條規
定，顯屬累犯。此項累犯之事實，並經原起訴檢察官明於起訴書，乃原審未詳加調
查被告之前科資料，仍僅判處被告收受贓物、偽造有價證券罪刑，並未論被告為刑法
第四十七條之累犯而加重其刑，該確定判決自有不適用法則之違背法令。案已確定，
爰依刑事訴訟法第四百四十一條、第四百四十三條提起非常上訴，請將原判決違背法
令部分撤銷，以資糾正」等語。
本院按受有期徒刑之執行完畢，五年內再犯有期徒刑以上罪者，為累犯，加重本刑至
二分之一，刑法第四十七條規定甚明。本件被告甲○○於民國八十七年一月二十九日
犯贓物罪，八十七年一月三十日犯偽造有價證券罪，原審依刑法第三百四十九條第一
項、第二百零一條第一項依序判處拘役伍拾日，如易科罰金，以佰元折算一日，及
有期徒刑年陸月在案。惟查被告前因竊盜、贓物及麻醉藥品管理條例等案件，經台
灣台中地方法院分別判處有期徒刑七月、七月、三月，並定應執行有期徒刑一年三月
，於八十三年十月二十一日執行完畢，有該院八十二年度訴字第二二一二號、八十三
年度易字第三三○號、八十二年度易字第五一○六號、八十五年度執更字第二七八七
號等案卷暨原審法院被告全國前案紀錄表可稽，揆諸前揭規定，自屬累犯，乃原判決
未按累犯之規定，加重其刑，其適用法律不無違誤，案經確定，非常上訴意旨，執以
指摘，洵有理由，但此違法，尚非不利於被告，應由本院僅將其違背法令部分撤銷，
以資糾正。
據上論結，應依刑事訴訟法第四百四十七條第一項第一款前段，判決如主文。
中      華      民      國    八十八    年      十      月    二十一    日
                              最高法院刑事第十庭
                                  審判長法官  莊  登  照
                                        法官  洪  明  輝
                                        法官  蔡  清  遊
                                        法官  黃  一  鑫
                                        法官  林  秀  夫
      右正本證明與原本無異
                                              書  記  官
中      華      民      國    八十八    年      十      月    二十八    日
